da: Blokerede signaltyper: 5G; Bluetooth; Cellulær; EMF; GPS; NFC; RFID; Radio; Statisk elektricitet; Wi-Fi; Andet
pl: Blokowane typy sygnałów: 5G; Bluetooth; Komórkowy; EMF; GPS; NFC; RFID; Radio; Elektryczność statyczna; Wi-Fi; Inne
pt-BR: Tipos de sinal bloqueados: 5G; Bluetooth; Celular; CEM; GPS; NFC; RFID; Rádio; Eletricidade estática; Wi-Fi; Outro
de: Blockierte Signaltypen: 5G; Bluetooth; Mobilfunk; EMF; GPS; NFC; RFID; Radio; Statische Elektrizität; Wi-Fi; Sonstiges
es: Tipos de señales bloqueadas: 5G; Bluetooth; Celular; CEM; GPS; NFC; RFID; Radio; Electricidad estática; Wi-Fi; Otros
ru: Блокируемые типы сигналов: 5G; Bluetooth; Сотовая связь; ЭМП; GPS; NFC; RFID; Радио; Статическое электричество; Wi-Fi; Другой
ko: 차단되는 신호 유형: 5G; Bluetooth; 셀룰러; 전자기장; GPS; NFC; RFID; 라디오; 정전기; Wi-Fi; 기타
hr-HR: Blokirani tipovi signala: 5G; Bluetooth; Mobilna; EMF; GPS; NFC; RFID; Radio; Statički elektricitet; Wi-Fi; Ostalo
hu: Blokkolt jeltípusok: 5G; Bluetooth; Mobil; EMF; GPS; NFC; RFID; Rádió; Statikus elektromosság; Wi-Fi; Egyéb
sv: Blockerade signaltyper: 5G; Bluetooth; Cellulär; EMF; GPS; NFC; RFID; Radio; Statisk elektricitet; Wi-Fi; Övrigt
lt-LT: Blokuojamų signalų tipai: 5G; „Bluetooth“; Korinė; EML; GPS; NFC; RFID; Radijas; Statinė elektra; Wi-Fi; Kita
it: Tipi di segnali bloccati: 5G; Bluetooth; Cellulare; EMF; GPS; NFC; RFID; Radio; Elettricità statica; Wi-Fi; Altro
fi: Estetyt signaalimuodot: 5G; Bluetooth; Solu; EMF; GPS; NFC; RFID; Radio; Staattinen sähkö; Wi-Fi; Muu
pt-PT: Tipos de sinal bloqueados: 5G; Bluetooth; Celular; CEM; GPS; NFC; RFID; Rádio; Eletricidade estática; Wi-Fi; Outro
sk-SK: Typy blokovaných signálov: 5G; Bluetooth; Bunkový; EMF; GPS; NFC; RFID; Rádio; Statická elektrina; Wi-Fi; Iné
cs: Blokované typy signálů: 5G; Bluetooth; Mobilní; EMF; GPS; NFC; RFID; Rádio; Statická elektřina; Wi-Fi; Jiné
fr: Types de signaux bloqués: 5G; Bluetooth; Cellulaire; CEM; GPS; NFC; RFID; Radio; Électricité statique; Wi-Fi; Autre
tr: Engellenen sinyal tipleri: 5G; Bluetooth; Hücresel; EMF; GPS; NFC; RFID; Radyo; Statik elektrik; Wi-Fi; Diğer
ro-RO: Tipuri de semnale blocate: 5G; Bluetooth; Celular; CEM; GPS; NFC; RFID; Radio; Electricitate statică; Wi-Fi; Altele
nb: Blokkerte signaltyper: 5G; Bluetooth; Celle; EMF; GPS; NFC; RFID; Radio; Statisk elektrisitet; Wi-Fi; Annet
en: Signal types blocked: 5G; Bluetooth; Cellular; EMF; GPS; NFC; RFID; Radio; Static electricity; Wi-Fi; Other
vi: Các loại tín hiệu bị chặn: 5G; Bluetooth; Di động; Emf; GPS; NFC; RFID; Radio; Điện tĩnh; Wi-Fi; Khác
ja: ブロックされる信号タイプ: 5G; Bluetooth; セルラー; 電磁場; GPS; NFC; RFID; 無線機; 静電気; Wi-Fi; その他
el: Τύποι σημάτων που μπλοκάρονται: 5G; Bluetooth; Κυψελοειδής; ΗΜΠ; GPS; NFC; RFID; Ραδιοσύνδεση; Στατικός ηλεκτρισμός; Wi-Fi; Άλλο
bg-BG: Блокирани типове сигнали: 5G; Bluetooth; Мобилна; ЕМП; GPS; NFC; RFID; Радио; Статично електричество; Wi-Fi; Други
sl-SI: Blokirani tipi signalov: 5G; Bluetooth; Mobilna; EMF; GPS; NFC; RFID; Radio; Statična elektrika; Wi-Fi; Drugo
th: ประเภทสัญญาณที่บล็อก: 5G; บลูทูธ; เครือข่ายมือถือ; EMF; GPS; NFC; RFID; วิทยุ; ไฟฟ้าสถิต; Wi-Fi; อื่นๆ
nl: Geblokkeerde signaaltypen: 5G; Bluetooth; Mobiel; EMV; GPS; NFC; RFID; Radio; Statische elektriciteit; Wifi; Andere
zh-CN: 屏蔽的信号类型: 5G; 蓝牙; 蜂窝状; 电磁场; GPS; NFC; RFID; 收音机; 静电; Wi-Fi; 其他
zh-TW: 封鎖的訊號類型: 5G; 藍牙; 蜂窩網路; 電磁場; GPS; NFC; RFID; 收音機; 靜電; Wi-Fi; 其他